【裁判字號】    92,聲,585
【裁判日期】    920723
【裁判案由】    返還擔保金
【裁判全文】
臺灣桃園地方法院民事裁定  九十二年度聲字第五八五號
    聲  請  人  台灣省私立八德殘障教養院
    法定代理人  呂新明
    送達代收人  甲○○
    相  對  人  乙○○
右聲請人聲請返還擔保金事件，本院裁定如左：
    主      文
本院八十二年度存字第二三七二號提存事件聲請人所提存之擔保金新台幣參拾萬元，
准予返還。
聲請程序費用由相對人負擔。
    理      由
一、按訴訟終結後，供擔保人證明已定二十日以上之期間，催告受擔保利益人行使權
    利而未行使者，法院應依供擔保人之聲請，以裁定命返還其提存物，民事訴訟法
    第一百零四條第一項第二款定有明文。另依同法第一百零六條，前開規定於其他
    依法令供訴訟上之擔保者準用之。
二、本件聲請意旨略以：聲請人與相對人間耕地租約爭議，前遵本院八十二年度全字
    第一二五一號民事裁定為擔保禁止相對人為一定行為之假處分所造成損害，曾提
    供新台幣三十萬元為擔保金，並以本院八十二年度存字第二三七二號提存事件提
    存在案。茲因該假處分裁定及強制執行業經相對人撤銷，並經聲請人以桃園府前
    郵局第一二四八號存證信函定二十日以上期間催告受擔保利益人即相對人行使權
    利，該函已於民國九十二年六月二日為相對人合法收受，然迄今均未見相對人有
    任何訴訟之主張，聲請人爰依法聲請取回因假處分而提供之擔保物等語。並提出
    本院八十二年度存字第二三七二號提存書、本院八十二年全字第一二五一號民事
    裁定、本院執行處回函、桃園府前郵局第一二四八號存證信函暨雙掛號回執、相
    對人戶籍謄本等為證。
三、經查，聲請人固於八十二年九月二十日向本院聲請禁止相對人於聲請人所有之土
    地上搭蓋建築物之假處分，並經本院命供擔保後准許之，惟該假處分裁定已因相
    對人向本院聲請限期命聲請人起訴，而聲請人未於期限內起訴之故，經相對人聲
    請撤銷，且經聲請人於八十五年三月二十二日以該撤銷假處分裁定向本院聲請撤
    銷前開假處分執行等情，業據本院依職權調閱本院八十二年度全字第一二五一號
    假處分、八十二年度執全字第八九五號假處分執行卷宗及本院八十四年度全聲字
    第一七七號撤銷假處分事件卷宗查明屬實，又聲請人已定期催告相對人行使權利
    ，亦有存證信函及回執附卷可稽，惟相對人迄未對聲請人行使權利，依上說明，
    聲請人聲請返還擔保金，核無不合，應予准許。
四、依民事訴訟法第九十五條、第七十八條，裁定如主文。
中      華      民      國    九十二    年      七      月    二十三    日
                                     臺灣桃園地方法院民事第二庭
~B法      官  管靜怡
右為正本係照原本作成
如對本裁定抗告須於裁定送達後十日內向本院提出抗告狀
中      華      民      國    九十二    年      七      月    二十四    日
~B法院書記官  趙芳媞


司法院資訊處製作；財團法人民間司法改革基金會備份。
